臺灣臺北地方法院刑事判決　　　　　　 100年度金訴字第24號
　　公　訴　人　臺灣臺北地方法院檢察署檢察官
　　被　　　告　顧哲如
　　被　　　告　劉秀蘭
　　上　1　 人
　　選任辯護人　趙佑全律師
　　被　　　告　黃武勝
　　　　　　　　黃錦文
　　　　　　　　唐式君
　　　　　　　　曾世欣
　　　　　　　　陳承發
　　　　　　　　徐子晴
上開被告等因違反期貨交易法案件，經檢察官提起公訴（九十九
年度偵字第二四五二二號、第二五一九○號、第二六九○四號、
第二七四○二號、一百年度偵字第七五三三號），因被告等於本
院準備程序中就被訴事實為有罪之陳述，經本院合議庭裁定改進
行簡式審判程序，本院判決如下：
    主  文
顧哲如共同違反非期貨商除本法另有規定者外，不得經營期貨交
易業務之規定，處有期徒刑伍月，緩刑貳年，並應向公庫支付新
臺幣伍萬元，如附表一所示之物品連帶沒收之。
劉秀蘭共同違反非期貨商除本法另有規定者外，不得經營期貨交
易業務之規定，處有期徒刑貳月，緩刑貳年，如附表一所示之物
品連帶沒收之。
黃武勝共同違反非期貨商除本法另有規定者外，不得經營期貨交
易業務之規定，處有期徒刑陸月，緩刑貳年，並應向公庫支付新
臺幣貳拾萬元，如附表一所示之物品連帶沒收之。
黃錦文共同違反非期貨商除本法另有規定者外，不得經營期貨交
易業務之規定，處有期徒刑肆月，緩刑貳年，如附表一所示之物
品連帶沒收之。
唐式君共同違反非期貨商除本法另有規定者外，不得經營期貨交
易業務之規定，處有期徒刑肆月，緩刑貳年，如附表一所示之物
品連帶沒收之。
曾世欣共同違反非期貨商除本法另有規定者外，不得經營期貨交
易業務之規定，處有期徒刑肆月，緩刑貳年，如附表一所示之物
品連帶沒收之。
陳承發共同違反非期貨商除本法另有規定者外，不得經營期貨交
易業務之規定，累犯，處有期徒刑月，如附表二所示之物品連
帶沒收之。
徐子晴共同違反非期貨商除本法另有規定者外，不得經營期貨交
易業務之規定，累犯，處有期徒刑月，如附表二所示之物品連
帶沒收之。
    事實及理由
一、本件犯罪事實，起訴書所載「顧哲如另僱用劉秀蘭負責接聽
    及紀錄客戶下單之電話」部分，更正為「顧哲如另於其忙碌
    之際偶爾委請劉秀蘭接聽及紀錄客戶下單之電話」，另補充
    「陳承發前因偽造文書案件，經臺灣板橋地方法院以九十五
    年度訴字第七二六號判決判處有期徒刑六月，經臺灣高等法
    院以九十六年度上訴字第八九九號撤銷原審判決，改判有期
    徒刑三月，復經最高法院以九十六年度臺上字第七五三九號
    駁回上訴而確定，嗣於九十八年二月十日易科罰金執行完畢
    ；徐子晴前因詐欺案件，經本院以九十六年度易字第二○一
    一號判決判處有期徒刑八月，減刑為有期徒刑四月，經臺灣
    高等法院以九十七年度上易字第二四○號判決駁回上訴而確
    定，嗣於九十八年十月三十日易科罰金行完畢」等事實，餘
    被告顧哲如、劉秀蘭、黃武聖、黃錦文、唐式君、曾世欣部
    分之犯罪事實引用如附件所示之檢察官起訴書犯罪事實欄一
    所載，餘被告陳承發、徐子晴部分之犯罪事實，引用如附件
    所示之檢察官起訴書犯罪事實欄二所載。
二、上開犯罪事實，業據被告顧哲如、劉秀蘭、黃武勝、黃錦文
    、唐式君、曾世欣、陳承發、徐子晴分於偵查及本院審理中
    坦白承認，核與被告顧哲如、劉秀蘭、黃武勝、黃錦文、唐
    式君、曾世欣、陳承發、徐子晴所述情節、證人王威、林淑
    頻、葉玉珍、鄭秀惠、田秀榮、鄭寶彩、張凱傑、洪德章、
    黃志常之證言大致相符，並有雅虎奇摩股市網站期貨討論區
    列印資料、被告顧哲如、劉秀蘭使用之0000000000、000000
    0000、0000000000、0000000000、0000000000、0000000000
    號電話通訊監察譯文、被告黃武勝、黃錦文使用之00000000
    00、0000000000號電話通訊監察譯文、被告曾世欣使用之00
    00000000、0000000000號電話通訊監察譯文、被告徐子晴使
    用之0000000000號電話通訊監察譯文、許阿榮臺灣銀行大安
    分行000000000000號帳戶、黃武榮臺灣中小企業銀行竹北分
    行00000000000 號帳戶交易明細、黃武榮合作金庫銀行竹北
    分行0000000000000 號帳戶交易明細、被告曾世欣中國信託
    商業銀行000000000000號帳戶交易明細、被告陳承發國泰世
    華銀行西門分行000000000000號帳戶交易明細、陳瑞香北埔
    郵局00000000000000號帳戶交易明細、程茂林合作金庫銀行
    新中分行0000000000000 號帳戶交易明細、徐嵱惀永豐銀行
    豐原分行00000000000000號帳戶交易明細、如起訴書犯罪事
    實欄所示之扣押物及卷附現場照片與證物照片數張、新北市
    政府警察局函所附刑事警察局電腦鑑識報告一份（含光碟一
    片）、本案之通訊監察譯文及本院勘驗筆錄在卷可資佐證，
    堪認被告顧哲如、劉秀蘭、黃錦文、唐式君、曾世欣、陳承
    發、徐子晴、黃武勝等人自白核與事實相符，本件事證業已
    明確，被告顧哲如、劉秀蘭、黃錦文、唐式君、曾世欣、陳
    承發、徐子晴、黃武勝犯行均堪以認定。
三、核被告顧哲如、劉秀蘭、黃錦文、唐式君、曾世欣、陳承發
    、徐子晴、黃武勝所為，均係違反期貨交易法第五十六條第
    一項之規定，應依同法第一百一十二條第三款之規定論處。
    又違反期貨交易法第五十六條第一項之犯行，其本質即有反
    覆繼續為之的性質，是以被告八人反覆所為本案行為，應係
    基於一個經營業務目的所為之數次交易行為，乃集合犯，因
    此應包括以一罪論。被告顧哲如、劉秀蘭、黃錦文、唐式君
    、曾世欣、黃武勝就如附件起訴書犯罪事實欄一所示之犯行
    ，被告徐子晴、陳承發就如附件起訴書犯罪事實欄二所示之
    犯行，分別有犯意聯絡及行為分擔，為共同正犯。又被告陳
    承發、徐子晴前所受有期徒刑之宣告及執行完畢之情如事實
    及理由欄一所載，有臺灣高等法院被告全國前案紀錄表在卷
    可參，被告陳承發、徐子晴於有期徒刑執行完畢後五年內故
    意再犯本案有期徒刑以上之罪，為累犯，均應依刑法第四十
    七條第一項之規定加重其刑。爰審酌被告顧哲如、劉秀蘭、
    黃錦文、唐式君、曾世欣、陳承發、徐子晴、黃武勝分於偵
    查及本院審理中分別坦承犯行，並表示悔意，犯後態度良好
    ，另依據被告黃武勝所述其每月可賺得最少新臺幣四、萬元
    ，最多新臺幣十萬餘元，且其與被告顧哲如係八二分帳，亦
    與被告顧哲如所述分帳比例相符，復參酌被告顧哲如、劉秀
    蘭、黃錦文、唐式君、曾世欣、陳承發、徐子晴、黃武勝為
    本案犯行之犯罪動機、參與本案犯罪之程度、犯罪手段、犯
    罪所得利益、對於他人及社會大眾利益所生危害程度及生活
    狀況等情狀，本案當以被告黃武勝惡性最重，被告顧哲如次
    之，被告黃錦文、唐式君、曾世欣再次之，被告劉秀蘭、徐
    子晴、陳承發最末，分別就本案被告顧哲如、劉秀蘭、黃錦
    文、唐式君、曾世欣、陳承發、徐子晴、黃武勝量處如主文
    所示之刑。此外，被告顧哲如、劉秀蘭、黃錦文、唐式君、
    曾世欣、黃武勝前未曾因故意犯罪受有期徒刑以上刑之宣告
    ，有臺灣高等法院被告前案紀錄表在卷可稽，依據本案情節
    ，本院信被告顧哲如、劉秀蘭、黃錦文、唐式君、曾世欣、
    黃武勝經此教訓當知所警惕而無再犯之虞，本院因認對渠等
    所宣告之刑，以暫不執行為適當，爰就被告顧哲如、劉秀蘭
    、黃錦文、唐式君、曾世欣、黃武勝部分併予宣告緩刑如主
    文所示，另被告黃武勝、顧哲如部分並命向公庫支付如主文
    所示之金額。另如附表一所示之物品，分為被告黃武勝、顧
    哲如、曾世欣所有供犯罪所用之物；如附表二所示之物品，
    為被告徐子晴所有供犯罪所用之物，爰依刑法第三十八條第
    一項第二款之規定併予宣告連帶沒收之，至於除附表一、二
    所示以外之起訴書犯罪事實欄所載之扣案物品，或非被告所
    有之物，或與本案犯行無關，本院自無從併予宣告沒收之，
    附此敘明。
四、依刑事訴訟法第二百七十三條之一第一項前段、第二百九十
    九條第一項前段、第三百十條之二、第四百五十四條第二項
    ，刑法第十一條前段、第二十八條、第四十七條、第七十四
    條第一項第一款、第四款、第三十八條第一項第二款，期貨
    交易法第一百一十二條第三款，判決如主文。
五、如不服本判決，應於判決送達後十日內，向本院提出上訴狀
    。
本案經檢察官沈志成到庭執行職務
中    華    民    國   100    年    8     月    30    日
                        臺灣臺北地方法院刑事第一庭
                            法  官   唐于智
上正本證明與原本無異。
如不服本判決，應於判決送達後10日內，向本院提出上訴狀。
                            書記官   陳家欣
中    華    民    國   100    年    8     月    30    日
附錄本案論罪法條
期貨交易法第56條第1項
非期貨商除本法另有規定者外，不得經營期貨交易業務。
期貨交易法第112 條第3款
有下列情事之一者，處7 年以下有期徒刑，得併科新臺幣300 萬
元以下罰金：
三、違反第 56 條第 1 項之規定者。
附表一
┌──────────────┬──────────────┬──────────────┐
│物品名稱數量                │ 沒收理由                   │位置                        │
├──────────────┼──────────────┼──────────────┤
│銀色ASUS筆記型電腦1臺       │被告顧哲如所有供本案犯罪所用│即100 年度藍保管字第103 號贓│
│                            │                            │證物清單第1 項中之筆記型電腦│
│                            │                            │1臺                         │
├──────────────┼──────────────┼──────────────┤
│銀色SHARP 牌手機1 支（含    │被告顧哲如所有供本案犯罪所用│即100 年度藍保管字第103 號贓│
│0000000000號ＳＩＭ卡1 張）  │之物                        │證物清單第4 項中之手機1支   │
├──────────────┼──────────────┼──────────────┤
│錄放音機3臺                 │被告顧哲如所有供本案犯罪所用│即100 年度藍保管字第103 號贓│
│                            │之物                        │證物清單第5 項              │
├──────────────┼──────────────┼──────────────┤
│錄音帶5捲                   │被告顧哲如所有供本案犯罪所用│即100 年度藍保管字第103 號贓│
│                            │之物                        │證物清單第6 項              │
├──────────────┼──────────────┼──────────────┤
│桌上型電話2臺               │被告顧哲如所有供本案犯罪所用│即100 年度藍保管字第103 號贓│
│                            │之物                        │證物清單第7 項              │
├──────────────┼──────────────┼──────────────┤
│計算機2個                   │被告顧哲如所有供本案犯罪所用│即100 年度藍保管字第103 號贓│
│                            │之物                        │證物清單第9 項              │
├──────────────┼──────────────┼──────────────┤
│營業日報表1 包（不含許巧穎筆│被告顧哲如所有供本案犯罪所用│即100 年度藍保管字第103 號贓│
│記本1本之其餘物品）         │之物                        │證物清單第10項              │
├──────────────┼──────────────┼──────────────┤
│電腦設備（電腦主機含鍵盤）2 │被告黃武勝所有供本案犯罪所用│即100 年度藍保管字第105 號贓│
│臺                          │之物                        │證物清單第2 項              │
├──────────────┼──────────────┼──────────────┤
│電腦設備（滑鼠）2個         │被告黃武勝所有供本案犯罪所用│即100 年度藍保管字第105 號贓│
│                            │之物                        │證物清單第3 項              │
├──────────────┼──────────────┼──────────────┤
│電腦設備（螢幕）3 臺        │被告黃武勝所有供本案犯罪所用│即100 年度藍保管字第105 號贓│
│                            │之物                        │證物清單第4 項              │
├──────────────┼──────────────┼──────────────┤
│營業日報表2 本              │被告黃武勝所有供本案犯罪所用│即100 年度藍保管字第105 號贓│
│                            │之物                        │證物清單第5 項              │
├──────────────┼──────────────┼──────────────┤
│營業日報表2 包              │被告黃武勝所有供本案犯罪所用│即100 年度藍保管字第105 號贓│
│                            │之物                        │證物清單第6 項              │
├──────────────┼──────────────┼──────────────┤
│手機1 支（含0000000000號ＳＩ│被告黃武勝所有供本案犯罪所用│即100 年度藍保管字第107 號贓│
│Ｍ卡1張）                   │之物                        │證物清單第1 項              │
├──────────────┼──────────────┼──────────────┤
│手機1 支（含0000000000ＳＩＭ│被告黃武勝所有供本案犯罪所用│即100 年度藍保管字第107 號贓│
│卡1張）                     │之物                        │證物清單第2 項              │
├──────────────┼──────────────┼──────────────┤
│電腦設備（筆記型電腦）1 臺  │被告黃武勝所有供本案犯罪所用│即100 年度藍保管字第107 號贓│
│                            │之物                        │證物清單第3 項              │
├──────────────┼──────────────┼──────────────┤
│電腦設備（筆記型電腦）1 臺  │被告黃武勝所有供本案犯罪所用│即100 年度藍保管字第108 號贓│
│                            │之物                        │證物清單第2 項              │
├──────────────┼──────────────┼──────────────┤
│電話簿1 本                  │被告黃武勝所有供本案犯罪所用│即100 年度藍保管字第108 號贓│
│                            │之物                        │證物清單第3 項              │
├──────────────┼──────────────┼──────────────┤
│金屬外觀手機1 支（含        │被告曾世欣所有供本案犯罪所用│即100 年度藍保管字第109 號贓│
│0000000000、0000000000號ＳＩ│之物                        │證物清單第10項之ＳＩＭ卡2 張│
│Ｍ卡各1張）                 │                            │及第14項中之手機1支         │
├──────────────┼──────────────┼──────────────┤
│電腦設備（筆記型電腦）1臺   │被告曾世欣所有供本案犯罪所用│即100 年度藍保管字第109 號贓│
│                            │之物                        │證物清單第12項              │
└──────────────┴──────────────┴──────────────┘
附表二
┌──────────────┬──────────────┬──────────────┐
│物品名稱數量                │ 沒收理由                   │位置                        │
├──────────────┼──────────────┼──────────────┤
│黑色ＮＯＫＩＡ牌手機1 支（含│被告徐子晴所有供本案犯罪所用│即100 年度藍保管字第102 號贓│
│0000000000號ＳＩＭ卡1 張）  │之物                        │證物清單第1項               │
├──────────────┼──────────────┼──────────────┤
│銀色ASUS筆記型電腦1臺       │被告徐子晴所有供本案犯罪所用│即100 年度藍保管字第102 號贓│
│                            │之物                        │證物清單第2 項              │
└──────────────┴──────────────┴──────────────┘
附件
臺灣臺北地方法院檢察署檢察官起訴書
                                     99年度偵字第24522號
                                     99年度偵字第25190號
                                     99年度偵字第26904號
                                     99年度偵字第27402號
                                     100年度偵字第7533號
    被      告  顧哲如  女  56歲（民國○○年○月○○日生）
                        住臺北市○○區○○路52巷19弄3之1
                        號
                        國民身分證統一編號：Ｚ000000000號
                劉秀蘭  女  44歲（民國○○年○○月○日生）
                        住臺北市信義區○○○路○段55號8樓
                        國民身分證統一編號：Ｚ000000000號
                黃武勝  男  39歲（民國○○年○○月○○日生）
                        住新竹縣竹北市○○○街418巷13號
                        居桃園縣楊梅鎮○○街368號6樓
                        國民身分證統一編號：Ｚ000000000號
                黃錦文  女  38歲（民國○○年○月○○日生）
                        住桃園縣楊梅鎮○○街368號6樓
                        國民身分證統一編號：Ｚ000000000號
                唐式君  女  44歲（民國○○年○月○○日生）
                        住桃園縣楊梅鎮○○街368號6樓
                        居桃園縣楊梅鎮○○街368號7樓
                        國民身分證統一編號：Ｚ000000000號
                曾世欣  男  30歲（民國○○年○○月○○日生）
                        住新北市○○區○○路385巷10弄9號
                        國民身分證統一編號：Ｚ000000000號
                陳承發  男  51歲（民國○○年○月○○日生）
                        住新北市○○區○○街156號2樓
                        國民身分證統一編號：Ｚ000000000號
                徐子晴  女  40歲（民國○○年○月○○日生）
                        住臺北市松山區○○○路22巷43號1
                        樓
                        居臺北市○○區○○路2段131之16號
                        4樓
                        國民身分證統一編號：Ｚ000000000號
上列被告因違反期貨交易法案件，業經偵查終結，認應提起公訴
，茲將犯罪事實及證據並所犯法條分敘如下：
        犯罪事實
一、顧哲如（綽號鄭姐）劉秀蘭、黃武勝（綽號JOE、黃總）、
    唐式君（綽號小君）、黃錦文（綽號HELEN）及曾世欣（化
    名黃凱中），均明知經營期貨交易事業，須經主管機關行政
    院金融監督管理委員會證券期貨局之許可並發給許可證照，
    始得營業，卻未經核准，即自民國98年6月間起至99年10月
    26日止，共同違法經營地下期貨，由顧哲如在其住處即臺
    北市○○區○○路52巷19弄3之1號負責下單，與業務黃武勝
    對帳、相互匯款，顧哲如另僱用劉秀蘭負責接聽及紀錄客戶
    下單之電話。黃武勝、曾世欣負責招攬不定特投資人成為渠
    等所營期貨交易之會員，並聯繫客戶，再將會員資料傳給顧
    哲如下單。黃武勝為了解客戶損益情形及核算其與曾世欣應
    得之佣金，乃定時與顧哲如對帳，且於99年7月以前，由唐
    式君在桃園縣楊梅鎮○○街368號6樓製作統計報表，確認下
    單口數等事宜，99年7月以後則由黃錦文作帳，並與顧哲如
    進行對帳、確認客戶下單情形等事宜。而黃武勝對客戶下單
    之手續費可抽取佣金，佣金多寡則視與客戶所談之手續費金
    額而定。又曾世欣所對應之窗口為黃武勝，負責幫黃武勝開
    發客戶，亦可依客戶交易口數獲取一定金額之佣金（超出底
    價300元部分），黃武勝再將曾世欣所招攬之客戶轉介給顧
    哲如，處理方式與黃武勝所招攬之客戶相同。曾世欣招攬客
    戶之方式為在雅虎奇摩股市網站期貨討論區等網站上刊登廣
    告，化名「黃凱中」，並留下行動電話號碼0000000000、00
    00000000作為連絡電話。渠等經營地下期貨交易業務，係以
    臺灣期貨交易所發行之加權股價指數期貨為標的之期貨商品
    ，包含「臺股期貨」、「小型臺指期貨」等之漲跌為依據，
    以「口」為單位，分大、中、小臺指期，每口向客戶收取新
    台幣（下同）250元至1000元不等之手續費，少數客戶若不
    留資料則收取金額不定之保證金；依客戶指定交易之大、中
    、小臺指期，每漲跌1點輸贏分別為200、100、50元，客戶
    若下單買「多」，指數上漲時，則客戶每口每上漲1點可賺
    200、100或50元，若下單買「空」，而指數下跌，則客戶每
    口每下跌1點可賺200、100或50元，反之則每口每點虧200、
    100或50元，以此方式經營地下期貨業務。嗣於99年10月26
    日上午9時30分許，經新北市政府警察局刑事警察大隊至上
    揭顧哲如、黃武勝、黃錦文等人非法經營期貨交易之處所及
    曾世欣之住所執行搜索，並扣得筆記型電腦6台、電腦主機3
    台、電腦螢幕3台、錄音機3台、客戶下單資料22張、客戶進
    出帳單資料2本、歷史資料2份、期貨交易規則8張、手機
    SIM卡5支(含0000000000、0000000000、0000000000號SIM卡
    3張)、市內電話2台(號碼00-00000000、00-00000000)、臺
    灣中小企業銀行存摺(帳號00000000000) 1本及提款卡1張、
    合作金庫銀行存摺(帳號0000000000000) 1本及提款卡1張、
    其他銀行存摺24本、帳冊2袋等物，而查獲上情。
二、徐子晴、陳承發均明知未經主管機關行政院金融監督管理委
    員會證券期貨局之許可，不得經營期貨交易事業，竟未經核
    准，自99年1月間起共同違法經營期貨交易事業，由徐子晴
    在臺北市○○區○○路2段131之16號4樓，以其電腦連線上
    網而於雅虎奇摩股市網站期貨討論區等網站上刊登廣告，化
    名「黃筱麗」並留下行動電話號碼0000000000作為連絡電話
    ，向不特定投資人招攬期貨交易業務。陳承發則提供其國泰
    世華銀行西門分行第000000000000號帳戶，作為收取客戶保
    證金及與交易客戶匯入入金等款項之用，陳承發並依徐子晴
    之通知，負責配發客戶下單帳號等事宜，徐子晴則以簡訊告
    知客戶帳號、密碼、網址，以及通知陳承發關於客戶下單入
    金出金之需求，作業務及客戶服務，客戶則由東方期貨網（
    網址：icf888.com）獲取相關交易資訊。徐子晴與陳承發經
    營期貨交易業務之方式，係以臺灣期貨交易所發行之加權股
    價指數期貨（台指期貨等）為標的之漲跌為依據，並以「口
    」為單位，大、小台每口跳動一點以200元、100元計算，手
    續費一口來回為400元，以此方式經營地下期貨業務。嗣於
    99年10月26日上午9時30分許，經新北市政府警察局刑事警
    察大隊至上址執行搜索，並扣得NOKIA牌行動電話1支（內有
    門號為0000000000號SIM卡）及華碩牌電腦1台，而查悉上情
    。
三、案經新北市政府警察局刑事警察大隊移送偵辦。
        證據並所犯法條
一、證據清單及待證事實：
 ┌──┬───────────┬─────────────────┐
 │編號│  證據名稱            │  待       證       事       實   │
 ├──┼───────────┼─────────────────┤
 │ 1  │被告顧哲如之供述      │全部犯罪事實                      │
 ├──┼───────────┼─────────────────┤
 │ 2  │被告劉秀蘭之供述      │全部犯罪事實                      │
 ├──┼───────────┼─────────────────┤
 │ 3  │被告黃武勝之供述      │全部犯罪事實                      │
 ├──┼───────────┼─────────────────┤
 │ 4  │被告唐式君之供述      │全部犯罪事實                      │
 ├──┼───────────┼─────────────────┤
 │ 5  │被告黃錦文之供述      │全部犯罪事實                      │
 ├──┼───────────┼─────────────────┤
 │ 6  │被告曾世欣之供述      │全部犯罪事實                      │
 ├──┼───────────┼─────────────────┤
 │ 7  │被告徐子晴之供述      │全部犯罪事實                      │
 ├──┼───────────┼─────────────────┤
 │ 8  │被告陳承發之供述      │全部犯罪事實                      │
 ├──┼───────────┼─────────────────┤
 │ 9  │證人王威之證述        │佐證被告曾世欣從事地下期貨業務之事│
 │    │                      │實                                │
 ├──┼───────────┼─────────────────┤
 │ 10 │證人林淑頻之證述      │被告黃武勝客戶                    │
 ├──┼───────────┼─────────────────┤
 │ 11 │證人葉玉珍之證述      │被告黃武勝客戶                    │
 ├──┼───────────┼─────────────────┤
 │ 12 │證人鄭秀惠之證述      │佐證犯罪事實一之地下期貨業務      │
 ├──┼───────────┼─────────────────┤
 │ 13 │證人田秀榮之證述      │佐證犯罪事實一之地下期貨業務      │
 ├──┼───────────┼─────────────────┤
 │ 14 │證人鄭寶彩之證述      │佐證犯罪事實一之地下期貨業務      │
 ├──┼───────────┼─────────────────┤
 │ 15 │證人張凱傑之證述      │佐證犯罪事實一之地下期貨業務      │
 ├──┼───────────┼─────────────────┤
 │ 16 │證人洪德章之證述      │佐證犯罪事實一之地下期貨業務      │
 ├──┼───────────┼─────────────────┤
 │ 17 │證人黃志常之證述      │佐證犯罪事實一之地下期貨業務      │
 ├──┼───────────┼─────────────────┤
 │ 18 │雅虎奇摩股市網站期貨討│1.被告徐子晴以「黃筱麗」之化名在雅│
 │    │論區網頁列印資料      │  虎奇摩股市網站之期貨討論區張貼招│
 │    │                      │  攬期貨交易之廣告，並留有0000-000│
 │    │                      │  -597號行動話作為接洽業務使用之事│
 │    │                      │  實。                            │
 │    │                      │2.被告曾世欣以「黃凱中」之化名在雅│
 │    │                      │  虎奇摩股市網站之期貨討論區張貼招│
 │    │                      │  攬期貨交易之廣告，並留有0000-000│
 │    │                      │  -884及0000-000-000號行動話作為接│
 │    │                      │  洽業務使用之事實。              │
 ├──┼───────────┼─────────────────┤
 │ 19 │被告顧哲如、劉秀蘭使用│佐證犯罪事實一之地下期貨業務      │
 │    │之0000000000、0000000 │                                  │
 │    │149、00-00000000、02- │                                  │
 │    │00000000、00-00000000 │                                  │
 │    │、00-00000000號電話通 │                                  │
 │    │訊監察譯文            │                                  │
 ├──┼───────────┼─────────────────┤
 │ 20 │被告黃武勝、黃錦文使用│佐證犯罪事實一之地下期貨業務      │
 │    │之0000-000-000、0925- │                                  │
 │    │138-176號電話通訊監察 │                                  │
 │    │譯文                  │                                  │
 ├──┼───────────┼─────────────────┤
 │ 21 │被告曾世欣使用之0981- │佐證犯罪事實一之地下期貨業務      │
 │    │758-884、0000-000-000 │                                  │
 │    │號電話通訊監察譯文    │                                  │
 ├──┼───────────┼─────────────────┤
 │ 22 │被告徐子晴使用之0918- │佐證犯罪事實二之地下期貨業務      │
 │    │021-597號電話通訊監察 │                                  │
 │    │譯文                  │                                  │
 ├──┼───────────┼─────────────────┤
 │ 23 │許阿榮臺灣銀行大安分行│佐證犯罪事實一之地下期貨業務      │
 │    │000000000000號帳戶、黃│                                  │
 │    │武榮臺灣中小企業銀行竹│                                  │
 │    │北分行00000000000號帳 │                                  │
 │    │戶交易明細            │                                  │
 ├──┼───────────┼─────────────────┤
 │ 24 │黃武榮合作金庫銀行竹北│佐證犯罪事實一之地下期貨業務      │
 │    │分行0000000000000號帳 │                                  │
 │    │戶交易明細            │                                  │
 ├──┼───────────┼─────────────────┤
 │ 25 │被告曾世欣中國信託商業│佐證犯罪事實一之地下期貨業務      │
 │    │銀行000000000000號帳戶│                                  │
 │    │交易明細              │                                  │
 ├──┼───────────┼─────────────────┤
 │ 26 │被告陳承發國泰世華銀行│佐證犯罪事實二之地下期貨業務      │
 │    │西門分行000000000000號│                                  │
 │    │帳戶交易明細          │                                  │
 ├──┼───────────┼─────────────────┤
 │ 27 │陳瑞香北埔郵局00000000│佐證犯罪事實二之地下期貨業務      │
 │    │230021號帳戶交易明細  │                                  │
 ├──┼───────────┼─────────────────┤
 │ 28 │程茂林合作金庫銀行新中│佐證犯罪事實二之地下期貨業務      │
 │    │分行0000000000000號帳 │                                  │
 │    │戶交易明細            │                                  │
 ├──┼───────────┼─────────────────┤
 │ 29 │徐嵱惀永豐銀行豐原分行│佐證犯罪事實二之地下期貨業務      │
 │    │00000000000000號帳戶交│                                  │
 │    │易明細                │                                  │
 ├──┼───────────┼─────────────────┤
 │ 30 │如犯罪事實欄所示之扣押│全部犯罪事實                      │
 │    │物及卷附現場照片與證物│                                  │
 │    │照片數張              │                                  │
 ├──┼───────────┼─────────────────┤
 │ 31 │新北市政府警察局函所附│全部犯罪事實                      │
 │    │刑事警察局電腦鑑識報告│                                  │
 │    │1份（含光碟1片）      │                                  │
 ├──┼───────────┼─────────────────┤
 │ 32 │本案之通訊監察譯文    │全部犯罪事實                      │
 └──┴───────────┴─────────────────┘
二、核被告等人所為，均係違反期貨交易法第56條第1項之規定
    ，而犯同法第112條第3款之罪嫌。被告顧哲如、劉秀蘭、黃
    武勝、唐式君、黃錦文與曾世欣就犯罪事實一之犯行有犯意
    聯絡與行為分擔，請論以共同正犯；被告徐子晴、陳承發就
    犯罪事實二之犯行有犯意聯絡與行為分擔，亦請論以共同正
    犯。另按期貨交易法第112條第3款所謂違反同法第56條第1
    項規定「非期貨商除本法另有規定者外，不得經營期貨交易
    業務」之所謂業務，係指以反覆經營期貨交易行為為目的之
    社會活動者而言，性質上本即包含繼續多次經營期貨之交易
    之行為，為單純一罪（最高法院92年度台上字第4820號判決
    意旨參照）。如犯罪事實欄所示扣案之物，請依法宣告沒收
    之。
三、移送意旨認被告等人另涉犯刑法第268條聚眾賭博罪嫌等語
    。惟查，未經許可，擅自經營之地下期貨，與合法期貨固均
    含有高度射倖性，但並非所有射倖性之行為皆歸類為賭博。
    地下期貨與合法之台指期貨交易，固然均以指數變化決定輸
    贏，同樣依數字決算勝敗，沒有實物交易。但期貨交易所開
    設台指期貨交易之目的，在於提供市場參與者預測未來經濟
    發展趨勢，而能預作避險或套利。看多或看空乃繫於參與者
    之眼光，不純然依靠機率，不能與擲骰子或玩麻將相類比。
    勝敗有時固決定於運氣，但此祇能說明期貨交易帶有一點賭
    博、投機之成分存在，絕非全然係賭博。況查地下期貨之違
    法性，在於可能反而影響正常期貨交易，吸納期貨市場眾多
    資金，使正常期貨規模萎靡不振，減少政府之期貨交易稅收
    ，更可能因此導致股市異常暴漲暴跌。此與賭博罪重在維護
    社會善良風氣，所保護之法益迥然不同，是以此類地下期貨
    經濟行為自不能以賭博罪論擬替代之判決論斷意旨，經臺灣
    高等法院台南分院以95年度上訴字第992號判決，並上訴最
    高法院後，由最高法院以96年度台上字第1675號駁回上訴人
    之上訴，而維持原審法院認為構成期貨交易法而不構成賭博
    罪之見解，有該院判決在卷可按，而臺灣高等法院99年度金
    上訴字第12號一同此見解。是仍認為本案犯行不另評價為賭
    博罪，然此部分若成立犯罪，與前揭已起訴之部分，係基礎
    社會事實同一，爰不另為不起訴處分，併此敘明。
四、依刑事訴訟法第251條第1項提起公訴。
    此    致
臺灣臺北地方法院
中    華    民    國   100    年    5     月    19    日
                          檢  察  官    郭  昭  吟
本件正本證明與原本無異
中    華    民    國   100    年    5     月    31    日
                          書  記  官    洪  瑤  凌